# 视同销售行为的会计处理分类

提问人：北方 汉 子 时间：2022-03-12 11:43:34
根据个人经验及网络汇总，将视同销售的情况，税务处理和会计处理进行汇总，供大家讨论学习，如有错误即使指正，共同进步；
一、具有销售性质，会计上确认收入，增值税和所得税同步处理的；
1 、将自产、委托加工或购进货物用于投资。
2 、将自产、委托加工或购进货物用于利润分配。
3 、将自产、委托加工或购进货物用于计提福利或个人消费。
二、不具有销售性质，会计上不确认收入，增值税和所得税视同销售处理；
1 、将自产、委托加工或购进货物无偿赠送他人。
2 、将自产、委托加工或购进货物用于市场推广、交际应酬等。
三、不具有销售性质，会计上不确认收入，增值税做视同销售处理，所得税不做视同销售处理；
1 、将自产、委托加工或购进货物用于非增值税应税项目。
2 、将自产、委托加工或购进货物用于集体福利部门等内部管理部门使用。

回答人：chenyiwei
基本可以这样理解。但对于“用于投资”和“用于利润分配”两种情况，在会计上能否确认收入可能需要进一步讨论，例如：
1 、参照债务重组中债务人以存货抵债不确认收入（认为不属于“日常活动”），是否这两种情形也被认为不属于“日常活动”，从而不确认收入？
2 、如果是以存货对子公司投资，则要区分是否具有商业实质。对不具有商业实质的情形，不能确认收入。